臺灣新北地方法院刑事判決
110年度訴字第295號
公  訴  人  臺灣新北地方檢察署檢察官
被      告  陳彥傑



                      現由本院借提暫寄於法務部矯正署臺                        北監獄臺北分監）
選任辯護人  閻道至律師
            劉興峯律師
上列被告因違反毒品危害防制條例案件，經檢察官提起公訴（10
9年度偵字第26467、26468號），本院判決如下：
    主  文
陳彥傑共同犯意圖販賣而持有第三級毒品罪，累犯，處有期徒刑
4年。扣案之附表一編號16、20至322、327至331、333至337、33
9、341至344所示第三級毒品及第四級毒品均沒收。
    事  實
    陳彥傑、劉昱樟（以下所犯意圖販賣而持有第三、四級毒品
    罪，業經本院判處罪刑）與真實姓名年籍不詳、綽號「阿
    欽」之成年男子共同基於意圖販賣而持有第三、四級毒品之
    犯意聯絡，於民國108年12月間某日起共同持有內含附表一
    編號16、20至322、327至331、333至337、339、341至344所
    示第三、四級毒品成分之毒品咖啡包（毒品名稱詳如附表一
    所示）共30,678包，並將之藏放在新北市○○區○○路000
    巷00弄00號之透天厝。嗣陳彥傑、劉昱樟為將前開毒品咖啡
    包藏放在新北市○○區○○街00號房屋，陳彥傑乃於109年7月13
    日18時23分許，搭乘多元計程車至新北市○○區○○街00號前空
    地，劉昱樟則於同日18時40分許，駕駛車號000-0000號自用
    小客車將前開毒品咖啡包載運至前揭空地，兩人旋於同日18
    時40分許至同日18時50分許將前開毒品咖啡包自車上搬到前
    揭空地上。之後劉昱樟因未攜帶前開松柏街40號房屋鑰匙而
    駕車離開拿鑰匙，陳彥傑則留在前揭空地看管前開毒品咖啡
    包。經警獲報而於同日18時55分許前往前揭空地，當場發現
    陳彥傑正在看管前開毒品咖啡包，陳彥傑、劉昱樟與「阿欽
    」尚未尋找毒品咖啡包買主而遭警查獲。
    理  由
壹、證據能力部分
一、本院以下所引用之被告陳彥傑以外之人於審判外之言詞或書
    面陳述，雖均屬傳聞證據，然公訴人、被告及辯護人均同意
    具有證據能力（見本院110年度訴字第295號卷二<下稱本院
    卷二>第224頁），復本院審酌上開證據資料製作時之情況，
    尚無違法不當及證明力明顯過低之瑕疵，認為以之作為證據
    應屬適當，爰依刑事訴訟法第159條之5第1項規定，認均有
    證據能力。
二、本案判決以下所引用之非供述證據，均與本案事實具有關聯
    性，且查無事證足認係經公務員違背法定程序所取得，況公
    訴人、被告及辯護人均同意具有證據能力（見本院卷二第22
    4頁），堪認亦均有證據能力。
貳、實體部分
一、認定犯罪事實所憑之證據及理由
    前揭事實，業據被告於本院審理時自白在卷（見本院卷二第
    234-235頁），並有搜索扣押筆錄及扣押物品目錄表、109年
    7月13日員警職務報告、查獲現場、扣案物及監視器畫面照
    片、新北市○○區○○路000巷00弄00號透天厝及該處門前監視
    器畫面照片、蒐證照片、109年7月29日員警職務報告、蒐證
    照片、現場勘察報告在卷可查（見109年度偵字第26468號卷
    一<下稱偵字第26468號卷一>第105-108、109-143、175-176
    、177-211、277-293頁，109年度偵字第26468號卷二<下稱
    偵字第26468號卷二>第17-30、75-77頁，109年度偵字第264
    67號卷二<下稱偵字第26467號卷二>第141-159、161-224頁
    ），復有附表一編號16、20至322、327至331、333至337、3
    39、341至344所示物品扣案為憑，該等物品經送鑑驗後，分
    別檢出附表二編號1至5、7至15所示第三、四級毒品成分，
    此有附表二編號1至5、7至15所示鑑定書在卷可按（所在卷
    頁如附表二編號1至5、7至15所示）。綜上所述，被告前開
    任意性自白與事實相符，堪可採信。本案事證明確，被告犯
    行，已堪認定，應依法論科。
二、論罪科刑之理由
(一)新舊法比較部分
    被告行為後，毒品危害防制條例第9條第3項規定業經總統於
    109年1月15日以華總一義字第10900004091號令修正公布，
    自109年7月15日起施行，故本院自應比較新舊法。查修正後
    毒品危害防制條例增列第9條第3項規定「犯前五條之罪而混
    合二種以上之毒品者，適用其中最高級別毒品之法定刑，並
    加重其刑至二分之一」，修正前則無此加重其刑規定，經比
    較新舊法結果，修正後毒品危害防制條例第9條第3項規定意
    圖販賣而持有混合第三、四級毒品者，須依該條項規定加重
    其刑，相較於修正前並無此加重其刑規定而言，自以修正前
    毒品危害防制條例規定對被告較為有利。爰依刑法第2條第1
    項前段規定，適用修正前毒品危害防制條例規定處斷，亦即
    本案不能適用修正後毒品危害防制條例第9條第3項規定加重
    其刑。
(二)論罪部分 
 1、按行為人意圖營利而購入毒品，其主觀上雖認知係為銷售  
    營利，客觀上並有購入毒品之行為，惟仍須對外銷售，始為
    販賣行為之具體實現。此之對外銷售，自買賣毒品之二面關
    係以觀，固須藉由如通訊設備或親洽面談與買方聯繫交易，
    方能供買方看貨或與之議價，以實現對特定或可得特定之買
    方銷售；至於對不特定人或特定多數人行銷，進行宣傳、廣
    告，以招攬買主之情形（例如在網路上或通訊軟體「LINE」
    群組，發布銷售毒品之訊息以求售），因銷售毒品之型態日
    新月異，尤以現今網際網路發達，透過電子媒體或網路方式
    宣傳販毒之訊息，使毒品之散布更為迅速，依一般社會通念
    ，其惡性已對於販賣毒品罪所要保護整體國民身心健康之法
    益，形成直接危險，固得認開始實行足以與販賣毒品罪構成
    要件之實現具有必要關聯性之行為，已達著手販賣階段；然
    行為人意圖營利而購入毒品後，在尚未尋找買主前，即為警
    查獲，既未對外銷售或行銷，難認其意圖營利而購入毒品之
    行為，與該罪之構成要件實現具有必要關聯性，即非屬著手
    販賣之行為，應僅成立意圖販賣而持有毒品罪。至於行為人
    意圖營利，因買主之要約而購入毒品，或先向不特定人或特
    定多數人行銷後，再購入毒品等情形，就其前後整體行為以
    觀，前者已與可得特定之買方磋商，為與該買方締約而購入
    毒品行為，已對販賣毒品罪所保護之法益形成直接危險，與
    銷售毒品之實現具有必要關聯性；後者則與意圖營利購入毒
    品後，對不特定人或特定多數人行銷之情形無異，均已達販
    賣毒品罪之著手階段，自不待言（參最高法院109年度台上
    大字第4861號刑事裁定意旨）。查被告意圖營利而與共犯劉
    昱樟、「阿欽」共同持有附表一編號16、20至322、327至33
    1、333至337、339、341至344所示毒品咖啡包後，在尚未尋
    找買主前，即為警查獲，被告主觀上雖有營利之意圖，但其
    既未對外銷售，亦無向外行銷之著手販賣行為，自難認已著
    手實行販賣毒品，依前開裁定意旨，自應論以意圖販賣而持
    有毒品罪。是核被告所為，係犯毒品危害防制條例第5條第3
    、4項之意圖販賣而持有第三、四級毒品罪。公訴意旨認應
    成立同條例第4條第3、4項、第6項之販賣第三、四級毒品未
    遂罪，尚有未恰，惟公訴意旨所認與本院前揭認定罪名之基
    本社會事實同一，並經本院依刑事訴訟法第95條告知被告變
    更起訴法條之旨（見本院卷二第223頁），已無礙被告防禦
    權之行使，應由本院依法變更起訴法條，附此敘明。
 2、被告與共犯劉昱樟、「阿欽」間，就上開意圖販賣而持有第
    三、四級毒品犯行，有犯意聯絡及行為分擔，應依刑法第28
    條規定，論以共同正犯。
 3、被告持有第三級毒品純質淨重20公克以上之低度行為，應為
    意圖販賣而持有第三級毒品之高度行為所吸收，不另論罪。
    被告以同一行為違犯意圖販賣而持有第三、四級毒品罪，係
    以一行為觸犯數相異罪名，為想像競合犯，應依刑法第55條
    規定，從一重之意圖販賣而持有第三級毒品罪處斷。
(三)刑罰加重及減輕事由部分
 1、按繼續犯係行為之繼續，非狀態之繼續，因此繼續犯之「最
    初行為」、「中間行為」或「行為終了」祇要其中一部行為
    係在另一犯罪所處徒刑執行完畢5年以內者，即該當累犯規
    定之要件（參最高法院108年度台非字第65號、107年度台上
    字第548號刑事判決意旨）。查被告於108年間因賭博案件，
    經臺灣臺北地方法院以108年度簡字第2135號判處有期徒刑2
    月確定，於109年4月10日易科罰金執行完畢一情，有臺灣高
    等法院被告前案紀錄表在卷可考（見本院卷二第247-248頁
    ），因被告本案意圖販賣而持有第三、四級毒品行為有部分
    在前案有期徒刑執行完畢後5年以內，參照前開說明，被告
    本案所犯即構成累犯，復依司法院大法官釋字第775號解釋
    意旨，經審酌被告前案犯罪之類型、罪質及手法、前案有無
    因入監而執行完畢、本案犯罪距離前案之時間等一切情狀，
    綜合判斷本案並無因加重最低本刑致其所受刑罰超過所應負
    擔罪責，或人身自由遭受過苛侵害之情形，且與罪刑相當、
    比例原則無違，是應依刑法第47條第1項規定，加重其最低
    本刑及最高本刑。
 2、警方僅係獲報有人在新北市○○區○○街00號房屋前空地放置大
    量不明物品，遂前往前揭空地，始查獲被告在場看管附表一
    所示毒品咖啡包，並經被告於警詢時供稱係其與綽號「阿砲
    」之人將前開毒品咖啡包放置在前揭空地，但「阿砲」因未
    攜帶前述房屋之鑰匙，致無法將前開毒品咖啡包藏放在前述
    房屋，遂駕駛白色豐田自小客車離開去拿鑰匙，留其單獨看
    管前開毒品咖啡包等語（見偵卷一第10-15頁），並指認「
    阿砲」為共犯劉昱樟及其所駕駛之白色豐田自小客車，則有
    指認犯罪嫌疑人紀錄表及監視器畫面照片在卷可按（見偵卷
    一第21-22頁、第111頁）。嗣警方循線查獲共犯劉昱樟，共
    犯劉昱樟並因本案意圖販賣而持有第三、四級毒品犯行，經
    本院於110年11月4日以110年度訴字第295號判處罪刑，此有
    本院刑事判決在卷可證（見本院110年度訴字第295號卷一第
    127-193頁）。依上述警方查獲共犯劉昱樟之過程可知，警
    方最早僅知悉有人在前揭空地放置大量不明物品，但並不知
    道係何人所為，係因被告供述及指認，始能循線查知共犯劉
    昱樟，參以共犯劉昱樟因本案意圖販賣而持有第三、四級毒
    品犯行而遭本院判處罪刑之情，足見警方及檢察官確因被告
    供述及指認而查獲其本案意圖販賣而持有第三、四級毒品罪
    之共同正犯之情為真，故就被告本案所犯意圖販賣而持有第
    三、四級毒品罪，自有毒品危害防制條例第17條第1項規定
    之適用，復考量被告本案持有之毒品咖啡包之數量甚鉅，認
    以減輕其刑為適當。　
(四)科刑部分
    爰審酌被告知悉毒品對國民身心健康危害至深且鉅，又易滋
    生相關犯罪，影響社會治安，竟貪圖一己私利而為本案犯行
    ，且所持有之毒品數量達3萬多包，數量非常多，並非一般
    中、小盤之販毒者或小額攜帶供己施用等可相比擬，若流入
    市面將戕害國民身心健康，嚴重危害社會治安，所為誠屬不
    該，復考量被告持有毒品之期間約7個月，再被告係依照共
    犯劉昱樟指示藏放及搬運毒品，就本案犯罪參與程度及分工
    部分屬於次要行為人，又被告於偵查中否認犯行，辯稱：我
    不知道搬運的物品是毒品咖啡包云云，迄於本院審理時才坦
    承犯行，惟被告先前未曾因違反毒品危害防制條例案件而遭
    法院判處罪刑確定，此有臺灣高等法院被告前案紀錄表在卷
    可憑（見本院卷二第241-253頁），暨被告自承入監前需照
    顧母親之家庭環境、入監前在果菜市場工作、每日收入約新
    臺幣（下同）1,300元之經濟狀況、大學畢業之教育程度（
    見本院卷二第236頁）等一切情狀，量處如主文所示之刑。
三、沒收部分
    扣案之附表一編號16、20至322、327至331、333至337、339
    、341至344所示第三、四級毒品均為供被告犯本案意圖販賣
    而持有第三、四級毒品犯行所用之物，因非在毒品危害防制
    條例第18條第1項後段行政沒入之範圍，除因經鑑定用罄之
    毒品外，均應依刑法第38條第1項規定宣告沒收。至其餘扣
    案物因卷內並無證據可以證明與被告所犯本案之罪相關，故
    均不於本案宣告沒收，併此敘明。
據上論斷，應依刑事訴訟法第299條第1項前段，判決如主文。
本案經檢察官林書伃偵查起訴，由檢察官郭智安到庭執行公訴。
 　　
中　　華　　民　　國　　111 　年　　2 　　月　　17　　日
                  刑事第三庭  審判長法　官　 蘇揚旭
                                    法  官   洪振峰
                                    法  官   施建榮
上列正本證明與原本無異。
如不服本判決，應於判決送達後20日內敘明上訴理由，向本院提
出上訴狀 (應附繕本) ，上訴於臺灣高等法院。其未敘述上訴理
由者，應於上訴期間屆滿後20日內向本院補提理由書「切勿逕送
上級法院」。
                                    書記官   葉芷廷
中　　華　　民　　國　　111 　年　　2 　　月　　18　　日
附錄法條：
毒品危害防制條例第5條第3項、第4項：
意圖販賣而持有第三級毒品者，處3年以上10年以下有期徒刑，
得併科新臺幣3百萬元以下罰金。
意圖販賣而持有第四級毒品或專供製造、施用毒品之器具者，處
1年以上7年以下有期徒刑，得併科新臺幣1百萬元以下罰金。

【附表一】
編號 扣案物名稱 數量 保管機關及字號 沒收與否 扣押物品目錄表編號  1 白色紙袋 1包 卷內無資料 不沒收 1-1  2 研磨機（含瓶子） 1臺 卷內無資料 不沒收 1-2  3 電子磅秤（含紙盒） 1臺 卷內無資料 不沒收 1-3  4 非毒品粉末（扣押物品目錄表記載為一粒眠，但經鑑驗，並無毒品成分，即附表二編號6所示藥錠） 1包 本院110年度刑保管字第0345號 不沒收 1-4  5 電子磅秤 1臺 卷內無資料 不沒收 1-5  6 手套（已拆封） 2包 卷內無資料 不沒收 1-6  7 研磨瓶 1罐 卷內無資料 不沒收 1-7  8 氣球（內含打火機） 5包 卷內無資料 不沒收 1-8  9 電子磅秤 6臺 卷內無資料 不沒收 1-9 10 電子磅秤紙盒 1個 卷內無資料 不沒收 1-10 11 白色不明粉末（即附表二編號7所示粉末） 1包 本院110年度刑保管字第0345號 不沒收 1-11 12 黃色不明粉末（即附表二編號8所示粉末） 1包 本院110年度刑保管字第0345號 不沒收 1-12 13 塑膠手套 8個 卷內無資料 不沒收 1-13 14 分裝袋 2包 卷內無資料 不沒收 1-14 15 研磨罐（含殘渣） 1瓶 卷內無資料 不沒收 1-15 16 毒品咖啡包（蠟筆小新，即附表二編號1所示咖啡包） 80包（依員警職務報告所載，其中4包遭員警寫為編號344所示4包，1包遭員警放入其他證物內，故實際僅有75包） 卷內無資料 沒收 1-16 17 空分裝袋（藍色，蠟筆小新） 1包 卷內無資料 不沒收 1-17 18 空分裝袋（黑黃色，小惡魔） 1包 卷內無資料 不沒收 1-18 19 空分裝袋（黃色，兩津勘吉） 1包 卷內無資料 不沒收 1-19 20 毒品咖啡包（藍色，蠟筆小新，即附表二編號1所示咖啡包） 100包 卷內無資料 沒收 2-1 21 毒品咖啡包（蠟筆小新，即附表二編號1所示咖啡包） 100包 卷內無資料 沒收 2-2 22 毒品咖啡包（蠟筆小新，即附表二編號1所示咖啡包） 100包 卷內無資料 沒收 2-3 23 毒品咖啡包（蠟筆小新，即附表二編號1所示咖啡包） 100包 卷內無資料 沒收 2-4 24 毒品咖啡包（蠟筆小新，即附表二編號1所示咖啡包） 100包 卷內無資料 沒收 2-5 25 毒品咖啡包（蠟筆小新，即附表二編號1所示咖啡包） 100包 卷內無資料 沒收 2-6 26 毒品咖啡包（蠟筆小新，即附表二編號1所示咖啡包） 100包 卷內無資料 沒收 2-7 27 毒品咖啡包（蠟筆小新，即附表二編號1所示咖啡包） 100包 卷內無資料 沒收 2-8 28 毒品咖啡包（蠟筆小新，即附表二編號1所示咖啡包） 100包 卷內無資料 沒收 2-9 29 毒品咖啡包（蠟筆小新，即附表二編號1所示咖啡包） 103包（依員警職務報告所載，實際僅有102包，短少1包） 卷內無資料 沒收 2-10 30 毒品咖啡包（蠟筆小新，即附表二編號1所示咖啡包） 100包 卷內無資料 沒收 2-11 31 毒品咖啡包（蠟筆小新，即附表二編號1所示咖啡包） 100包 卷內無資料 沒收 2-12 32 毒品咖啡包（蠟筆小新，即附表二編號1所示咖啡包） 100包 卷內無資料 沒收 2-13 33 毒品咖啡包（蠟筆小新，即附表二編號1所示咖啡包） 100包 卷內無資料 沒收 2-14 34 毒品咖啡包（蠟筆小新，即附表二編號1所示咖啡包） 100包 卷內無資料 沒收 2-15 35 毒品咖啡包（蠟筆小新，即附表二編號1所示咖啡包） 100包 卷內無資料 沒收 2-16 36 毒品咖啡包（蠟筆小新，即附表二編號1所示咖啡包） 100包 卷內無資料 沒收 2-17 37 毒品咖啡包（蠟筆小新，即附表二編號1所示咖啡包） 100包 卷內無資料 沒收 2-18 38 毒品咖啡包（蠟筆小新，即附表二編號1所示咖啡包） 100包 卷內無資料 沒收 2-19 39 毒品咖啡包（蠟筆小新，即附表二編號1所示咖啡包） 455包（依員警職務報告所載，實際僅有454包，短少1包） 卷內無資料 沒收 2-20 40 不明粉末（即附表二編號9所示粉末） 1包 本院110年度刑保管字第0345號 不沒收 2-21 41 毒品咖啡包（蠟筆小新，即附表二編號1所示咖啡包） 100包 卷內無資料 沒收 3-1 42 毒品咖啡包（蠟筆小新，即附表二編號1所示咖啡包） 100包 卷內無資料 沒收 3-2 43 毒品咖啡包（蠟筆小新，即附表二編號1所示咖啡包） 100包 卷內無資料 沒收 3-3 44 毒品咖啡包（蠟筆小新，即附表二編號1所示咖啡包） 100包 卷內無資料 沒收 3-4 45 毒品咖啡包（蠟筆小新，即附表二編號1所示咖啡包） 100包 卷內無資料 沒收 3-5 46 毒品咖啡包（蠟筆小新，即附表二編號1所示咖啡包） 100包 卷內無資料 沒收 3-6 47 毒品咖啡包（蠟筆小新，即附表二編號1所示咖啡包） 100包 卷內無資料 沒收 3-7 48 毒品咖啡包（蠟筆小新，即附表二編號1所示咖啡包） 100包 卷內無資料 沒收 3-8 49 毒品咖啡包（蠟筆小新，即附表二編號1所示咖啡包） 100包 卷內無資料 沒收 3-9 50 毒品咖啡包（蠟筆小新，即附表二編號1所示咖啡包） 100包 卷內無資料 沒收 3-10 51 毒品咖啡包（蠟筆小新，即附表二編號1所示咖啡包） 100包 卷內無資料 沒收 3-11 52 毒品咖啡包（蠟筆小新，即附表二編號1所示咖啡包） 100包 卷內無資料 沒收 3-12 53 毒品咖啡包（蠟筆小新，即附表二編號1所示咖啡包） 100包 卷內無資料 沒收 3-13 54 毒品咖啡包（蠟筆小新，即附表二編號1所示咖啡包） 100包 卷內無資料 沒收 3-14 55 毒品咖啡包（蠟筆小新，即附表二編號1所示咖啡包） 100包 卷內無資料 沒收 3-15 56 毒品咖啡包（蠟筆小新，即附表二編號1所示咖啡包） 100包 卷內無資料 沒收 3-16 57 毒品咖啡包（蠟筆小新，即附表二編號1所示咖啡包） 100包 卷內無資料 沒收 3-17 58 毒品咖啡包（蠟筆小新，即附表二編號1所示咖啡包） 100包 卷內無資料 沒收 3-18 59 毒品咖啡包（蠟筆小新，即附表二編號1所示咖啡包） 100包 卷內無資料 沒收 4-1 60 毒品咖啡包（蠟筆小新，即附表二編號1所示咖啡包） 100包 卷內無資料 沒收 4-2 61 毒品咖啡包（蠟筆小新，即附表二編號1所示咖啡包） 100包 卷內無資料 沒收 4-3 62 毒品咖啡包（蠟筆小新，即附表二編號1所示咖啡包） 100包 卷內無資料 沒收 4-4 63 毒品咖啡包（蠟筆小新，即附表二編號1所示咖啡包） 100包 卷內無資料 沒收 4-5 64 毒品咖啡包（蠟筆小新，即附表二編號1所示咖啡包） 100包 卷內無資料 沒收 4-6 65 毒品咖啡包（蠟筆小新，即附表二編號1所示咖啡包） 100包 卷內無資料 沒收 4-7 66 毒品咖啡包（蠟筆小新，即附表二編號1所示咖啡包） 100包 卷內無資料 沒收 4-8 67 毒品咖啡包（蠟筆小新，即附表二編號1所示咖啡包） 100包 卷內無資料 沒收 4-9 68 毒品咖啡包（蠟筆小新，即附表二編號1所示咖啡包） 100包 卷內無資料 沒收 4-10 69 毒品咖啡包（蠟筆小新，即附表二編號1所示咖啡包） 100包 卷內無資料 沒收 5-1 70 毒品咖啡包（蠟筆小新，即附表二編號1所示咖啡包） 100包 卷內無資料 沒收 5-2 71 毒品咖啡包（蠟筆小新，即附表二編號1所示咖啡包） 100包 卷內無資料 沒收 5-3 72 毒品咖啡包（蠟筆小新，即附表二編號1所示咖啡包） 100包 卷內無資料 沒收 5-4 73 毒品咖啡包（蠟筆小新，即附表二編號1所示咖啡包） 100包 卷內無資料 沒收 5-5 74 毒品咖啡包（蠟筆小新，即附表二編號1所示咖啡包） 100包 卷內無資料 沒收 5-6 75 毒品咖啡包（蠟筆小新，即附表二編號1所示咖啡包） 100包 卷內無資料 沒收 5-7 76 毒品咖啡包（蠟筆小新，即附表二編號1所示咖啡包） 100包 卷內無資料 沒收 5-8 77 毒品咖啡包（蠟筆小新，即附表二編號1所示咖啡包） 100包 卷內無資料 沒收 5-9 78 毒品咖啡包（蠟筆小新，即附表二編號1所示咖啡包） 100包 卷內無資料 沒收 5-10 79 毒品咖啡包（蠟筆小新，即附表二編號1所示咖啡包） 100包 卷內無資料 沒收 6-1 80 毒品咖啡包（蠟筆小新，即附表二編號1所示咖啡包） 100包 卷內無資料 沒收 6-2 81 毒品咖啡包（蠟筆小新，即附表二編號1所示咖啡包） 100包 卷內無資料 沒收 6-3 82 毒品咖啡包（蠟筆小新，即附表二編號1所示咖啡包） 100包 卷內無資料 沒收 6-4 83 毒品咖啡包（蠟筆小新，即附表二編號1所示咖啡包） 100包 卷內無資料 沒收 6-5 84 毒品咖啡包（蠟筆小新，即附表二編號1所示咖啡包） 100包 卷內無資料 沒收 6-6 85 毒品咖啡包（蠟筆小新，即附表二編號1所示咖啡包） 100包 卷內無資料 沒收 6-7 86 毒品咖啡包（蠟筆小新，即附表二編號1所示咖啡包） 100包 卷內無資料 沒收 6-8 87 毒品咖啡包（蠟筆小新，即附表二編號1所示咖啡包） 100包 卷內無資料 沒收 6-9 88 毒品咖啡包（蠟筆小新，即附表二編號1所示咖啡包） 100包 卷內無資料 沒收 6-10 89 毒品咖啡包（蠟筆小新，即附表二編號1所示咖啡包） 100包（依員警職務報告所載，實際數量為101包） 卷內無資料 沒收 6-11 90 毒品咖啡包（蠟筆小新，即附表二編號1所示咖啡包） 101包（依員警職務報告所載，實際數量為100包，短少1包） 卷內無資料 沒收 6-12 91 毒品咖啡包（蠟筆小新，即附表二編號1所示咖啡包） 100包 卷內無資料 沒收 6-13 92 毒品咖啡包（蠟筆小新，即附表二編號1所示咖啡包） 100包 卷內無資料 沒收 7-1 93 毒品咖啡包（蠟筆小新，即附表二編號1所示咖啡包） 100包 卷內無資料 沒收 7-2 94 毒品咖啡包（蠟筆小新，即附表二編號1所示咖啡包） 100包 卷內無資料 沒收 7-3 95 毒品咖啡包（蠟筆小新，即附表二編號1所示咖啡包） 100包 卷內無資料 沒收 7-4 96 毒品咖啡包（蠟筆小新，即附表二編號1所示咖啡包）  99包 卷內無資料 沒收 7-5 97 毒品咖啡包（蠟筆小新，即附表二編號1所示咖啡包） 100包 卷內無資料 沒收 7-6 98 毒品咖啡包（蠟筆小新，即附表二編號1所示咖啡包） 100包 卷內無資料 沒收 7-7 99 毒品咖啡包（蠟筆小新，即附表二編號1所示咖啡包）  97包 卷內無資料 沒收 7-8 100 毒品咖啡包（蠟筆小新，即附表二編號1所示咖啡包） 100包 卷內無資料 沒收 7-9 101 毒品咖啡包（蠟筆小新，即附表二編號1所示咖啡包） 100包 卷內無資料 沒收 7-10 102 毒品咖啡包（蠟筆小新，即附表二編號1所示咖啡包） 100包 卷內無資料 沒收 8-1 103 毒品咖啡包（蠟筆小新，即附表二編號1所示咖啡包） 100包 卷內無資料 沒收 8-2 104 毒品咖啡包（蠟筆小新，即附表二編號1所示咖啡包） 100包 卷內無資料 沒收 8-3 105 毒品咖啡包（蠟筆小新，即附表二編號1所示咖啡包） 100包 卷內無資料 沒收 8-4 106 毒品咖啡包（蠟筆小新，即附表二編號1所示咖啡包） 100包 卷內無資料 沒收 8-5 107 毒品咖啡包（蠟筆小新，即附表二編號1所示咖啡包） 100包 卷內無資料 沒收 8-6 108 毒品咖啡包（蠟筆小新，即附表二編號1所示咖啡包） 100包 卷內無資料 沒收 8-7 109 毒品咖啡包（蠟筆小新，即附表二編號1所示咖啡包） 100包 卷內無資料 沒收 8-8 110 毒品咖啡包（蠟筆小新，即附表二編號1所示咖啡包） 100包 卷內無資料 沒收 8-9 111 毒品咖啡包（蠟筆小新，即附表二編號1所示咖啡包）  50包 卷內無資料 沒收 8-10 112 毒品咖啡包（蠟筆小新，即附表二編號1所示咖啡包） 100包 卷內無資料 沒收 8-11 113 毒品咖啡包（蠟筆小新，即附表二編號1所示咖啡包） 100包 卷內無資料 沒收 9-1 114 毒品咖啡包（蠟筆小新，即附表二編號1所示咖啡包） 100包 卷內無資料 沒收 9-2 115 毒品咖啡包（蠟筆小新，即附表二編號1所示咖啡包） 100包 卷內無資料 沒收 9-3 116 毒品咖啡包（蠟筆小新，即附表二編號1所示咖啡包） 100包 卷內無資料 沒收 9-4 117 毒品咖啡包（蠟筆小新，即附表二編號1所示咖啡包） 100包 卷內無資料 沒收 9-5 118 毒品咖啡包（蠟筆小新，即附表二編號1所示咖啡包） 100包 卷內無資料 沒收 9-6 119 毒品咖啡包（蠟筆小新，即附表二編號1所示咖啡包） 100包 卷內無資料 沒收 9-7 120 毒品咖啡包（蠟筆小新，即附表二編號1所示咖啡包） 100包 卷內無資料 沒收 9-8 121 毒品咖啡包（蠟筆小新，即附表二編號1所示咖啡包） 100包 卷內無資料 沒收 9-9 122 毒品咖啡包（蠟筆小新，即附表二編號1所示咖啡包） 100包 卷內無資料 沒收 9-10 123 毒品咖啡包（蠟筆小新，即附表二編號1所示咖啡包） 100包 卷內無資料 沒收 10-1 124 毒品咖啡包（蠟筆小新，即附表二編號1所示咖啡包） 100包 卷內無資料 沒收 10-2 125 毒品咖啡包（蠟筆小新，即附表二編號1所示咖啡包） 100包 卷內無資料 沒收 10-3 126 毒品咖啡包（蠟筆小新，即附表二編號1所示咖啡包） 100包 卷內無資料 沒收 10-4 127 毒品咖啡包（蠟筆小新，即附表二編號1所示咖啡包） 100包 卷內無資料 沒收 10-5 128 毒品咖啡包（蠟筆小新，即附表二編號1所示咖啡包） 100包 卷內無資料 沒收 10-6 129 毒品咖啡包（蠟筆小新，即附表二編號1所示咖啡包） 100包 卷內無資料 沒收 10-7 130 毒品咖啡包（蠟筆小新，即附表二編號1所示咖啡包） 100包 卷內無資料 沒收 10-8 131 毒品咖啡包（蠟筆小新，即附表二編號1所示咖啡包） 100包 卷內無資料 沒收 10-9 132 毒品咖啡包（蠟筆小新，即附表二編號1所示咖啡包） 100包 卷內無資料 沒收 10-10 133 毒品咖啡包（蠟筆小新，即附表二編號1所示咖啡包） 100包 卷內無資料 沒收 11-1 134 毒品咖啡包（蠟筆小新，即附表二編號1所示咖啡包） 100包 卷內無資料 沒收 11-2 135 毒品咖啡包（蠟筆小新，即附表二編號1所示咖啡包） 100包 卷內無資料 沒收 11-3 136 毒品咖啡包（蠟筆小新，即附表二編號1所示咖啡包） 100包 卷內無資料 沒收 11-4 137 毒品咖啡包（蠟筆小新，即附表二編號1所示咖啡包） 100包 卷內無資料 沒收 11-5 138 毒品咖啡包（蠟筆小新，即附表二編號1所示咖啡包） 100包 卷內無資料 沒收 11-6 139 毒品咖啡包（蠟筆小新，即附表二編號1所示咖啡包） 100包 卷內無資料 沒收 11-7 140 毒品咖啡包（蠟筆小新，即附表二編號1所示咖啡包） 100包 卷內無資料 沒收 11-8 141 毒品咖啡包（蠟筆小新，即附表二編號1所示咖啡包） 100包 卷內無資料 沒收 11-9 142 毒品咖啡包（蠟筆小新，即附表二編號1所示咖啡包） 100包（依員警職務報告所載，實際數量為101包） 卷內無資料 沒收 11-10 143 毒品咖啡包（蠟筆小新，即附表二編號1所示咖啡包） 100包 卷內無資料 沒收 12-1 144 毒品咖啡包（蠟筆小新，即附表二編號1所示咖啡包） 100包 卷內無資料 沒收 12-2 145 毒品咖啡包（蠟筆小新，即附表二編號1所示咖啡包） 100包 卷內無資料 沒收 12-3 146 毒品咖啡包（蠟筆小新，即附表二編號1所示咖啡包） 100包 卷內無資料 沒收 12-4 147 毒品咖啡包（蠟筆小新，即附表二編號1所示咖啡包） 100包 卷內無資料 沒收 12-5 148 毒品咖啡包（蠟筆小新，即附表二編號1所示咖啡包） 100包 卷內無資料 沒收 12-6 149 毒品咖啡包（蠟筆小新，即附表二編號1所示咖啡包） 100包 卷內無資料 沒收 12-7 150 毒品咖啡包（蠟筆小新，即附表二編號1所示咖啡包） 100包（依員警職務報告所載，實際數量為99包，短少1包） 卷內無資料 沒收 12-8 151 毒品咖啡包（蠟筆小新，即附表二編號1所示咖啡包） 100包 卷內無資料 沒收 12-9 152 毒品咖啡包（蠟筆小新，即附表二編號1所示咖啡包） 100包 卷內無資料 沒收 12-10 153 毒品咖啡包（蠟筆小新，即附表二編號1所示咖啡包） 100包 卷內無資料 沒收 13-1 154 毒品咖啡包（蠟筆小新，即附表二編號1所示咖啡包） 100包 卷內無資料 沒收 13-2 155 毒品咖啡包（蠟筆小新，即附表二編號1所示咖啡包） 100包 卷內無資料 沒收 13-3 156 毒品咖啡包（蠟筆小新，即附表二編號1所示咖啡包） 100包 卷內無資料 沒收 13-4 157 毒品咖啡包（蠟筆小新，即附表二編號1所示咖啡包） 100包 卷內無資料 沒收 13-5 158 毒品咖啡包（蠟筆小新，即附表二編號1所示咖啡包） 100包 卷內無資料 沒收 13-6 159 毒品咖啡包（蠟筆小新，即附表二編號1所示咖啡包） 100包 卷內無資料 沒收 13-7 160 毒品咖啡包（蠟筆小新，即附表二編號1所示咖啡包） 100包 卷內無資料 沒收 13-8 161 毒品咖啡包（蠟筆小新，即附表二編號1所示咖啡包） 100包 卷內無資料 沒收 13-9 162 毒品咖啡包（蠟筆小新，即附表二編號1所示咖啡包） 100包 卷內無資料 沒收 13-10 163 毒品咖啡包（蠟筆小新，即附表二編號1所示咖啡包） 100包 卷內無資料 沒收 14-1 164 毒品咖啡包（蠟筆小新，即附表二編號1所示咖啡包） 100包 卷內無資料 沒收 14-2 165 毒品咖啡包（蠟筆小新，即附表二編號1所示咖啡包） 100包 卷內無資料 沒收 14-3 166 毒品咖啡包（蠟筆小新，即附表二編號1所示咖啡包） 100包 卷內無資料 沒收 14-4 167 毒品咖啡包（蠟筆小新，即附表二編號1所示咖啡包） 100包 卷內無資料 沒收 14-5 168 毒品咖啡包（蠟筆小新，即附表二編號1所示咖啡包） 100包 卷內無資料 沒收 14-6 169 毒品咖啡包（蠟筆小新，即附表二編號1所示咖啡包） 100包 卷內無資料 沒收 14-7 170 毒品咖啡包（蠟筆小新，即附表二編號1所示咖啡包） 100包 卷內無資料 沒收 14-8 171 毒品咖啡包（蠟筆小新，即附表二編號1所示咖啡包） 100包 卷內無資料 沒收 14-9 172 毒品咖啡包（蠟筆小新，即附表二編號1所示咖啡包） 100包 卷內無資料 沒收 14-10 173 毒品咖啡包（蠟筆小新，即附表二編號1所示咖啡包） 100包 卷內無資料 沒收 15-1 174 毒品咖啡包（蠟筆小新，即附表二編號1所示咖啡包） 100包 卷內無資料 沒收 15-2 175 毒品咖啡包（蠟筆小新，即附表二編號1所示咖啡包） 100包 卷內無資料 沒收 15-3 176 毒品咖啡包（蠟筆小新，即附表二編號1所示咖啡包） 100包 卷內無資料 沒收 15-4 177 毒品咖啡包（蠟筆小新，即附表二編號1所示咖啡包） 100包 卷內無資料 沒收 15-5 178 毒品咖啡包（蠟筆小新，即附表二編號1所示咖啡包） 100包 卷內無資料 沒收 15-6 179 毒品咖啡包（蠟筆小新，即附表二編號1所示咖啡包） 100包 卷內無資料 沒收 15-7 180 毒品咖啡包（蠟筆小新，即附表二編號1所示咖啡包） 100包 卷內無資料 沒收 15-8 181 毒品咖啡包（蠟筆小新，即附表二編號1所示咖啡包） 100包 卷內無資料 沒收 15-9 182 毒品咖啡包（蠟筆小新，即附表二編號1所示咖啡包） 100包 卷內無資料 沒收 16-1 183 毒品咖啡包（蠟筆小新，即附表二編號1所示咖啡包） 100包 卷內無資料 沒收 16-2 184 毒品咖啡包（蠟筆小新，即附表二編號1所示咖啡包） 100包 卷內無資料 沒收 16-3 185 毒品咖啡包（蠟筆小新，即附表二編號1所示咖啡包） 100包 卷內無資料 沒收 16-4 186 毒品咖啡包（蠟筆小新，即附表二編號1所示咖啡包） 100包 卷內無資料 沒收 16-5 187 毒品咖啡包（蠟筆小新，即附表二編號1所示咖啡包） 100包 卷內無資料 沒收 16-6 188 毒品咖啡包（蠟筆小新，即附表二編號1所示咖啡包） 100包 卷內無資料 沒收 16-7 189 毒品咖啡包（蠟筆小新，即附表二編號1所示咖啡包） 100包（依員警職務報告所載，實際數量為101包） 卷內無資料 沒收 16-8 190 毒品咖啡包（蠟筆小新，即附表二編號1所示咖啡包） 100包 卷內無資料 沒收 16-9 191 毒品咖啡包（蠟筆小新，即附表二編號1所示咖啡包） 100包 卷內無資料 沒收 16-10 192 毒品咖啡包（蠟筆小新，即附表二編號1所示咖啡包） 100包 卷內無資料 沒收 17-1 193 毒品咖啡包（蠟筆小新，即附表二編號1所示咖啡包） 100包 卷內無資料 沒收 17-2 194 毒品咖啡包（蠟筆小新，即附表二編號1所示咖啡包） 100包 卷內無資料 沒收 17-3 195 毒品咖啡包（蠟筆小新，即附表二編號1所示咖啡包） 100包 卷內無資料 沒收 17-4 196 毒品咖啡包（蠟筆小新，即附表二編號1所示咖啡包） 100包 卷內無資料 沒收 17-5 197 毒品咖啡包（蠟筆小新，即附表二編號1所示咖啡包） 100包 卷內無資料 沒收 17-6 198 毒品咖啡包（蠟筆小新，即附表二編號1所示咖啡包） 100包 卷內無資料 沒收 17-7 199 毒品咖啡包（蠟筆小新，即附表二編號1所示咖啡包） 100包（依員警職務報告所載，實際數量為98包，短少2包） 卷內無資料 沒收 17-8 200 毒品咖啡包（蠟筆小新，即附表二編號1所示咖啡包） 100包（依員警職務報告所載，實際數量為101包） 卷內無資料 沒收 17-9 201 毒品咖啡包（蠟筆小新，即附表二編號1所示咖啡包） 100包 卷內無資料 沒收 17-10 202 毒品咖啡包（蠟筆小新，即附表二編號1所示咖啡包） 100包 卷內無資料 沒收 18-1 203 毒品咖啡包（蠟筆小新，即附表二編號1所示咖啡包） 100包 卷內無資料 沒收 18-2 204 毒品咖啡包（蠟筆小新，即附表二編號1所示咖啡包） 100包 卷內無資料 沒收 18-3 205 毒品咖啡包（蠟筆小新，即附表二編號1所示咖啡包） 100包 卷內無資料 沒收 18-4 206 毒品咖啡包（蠟筆小新，即附表二編號1所示咖啡包） 100包 卷內無資料 沒收 18-5 207 毒品咖啡包（蠟筆小新，即附表二編號1所示咖啡包） 100包 卷內無資料 沒收 18-6 208 毒品咖啡包（蠟筆小新，即附表二編號1所示咖啡包） 100包 卷內無資料 沒收 18-7 209 毒品咖啡包（蠟筆小新，即附表二編號1所示咖啡包） 100包 卷內無資料 沒收 18-8 210 毒品咖啡包（蠟筆小新，即附表二編號1所示咖啡包） 100包 卷內無資料 沒收 18-9 211 毒品咖啡包（蠟筆小新，即附表二編號1所示咖啡包） 100包 卷內無資料 沒收 18-10 212 毒品咖啡包（蠟筆小新，即附表二編號1所示咖啡包） 100包 卷內無資料 沒收 18-11 213 毒品咖啡包（蠟筆小新，即附表二編號1所示咖啡包） 100包 卷內無資料 沒收 18-12 214 毒品咖啡包（蠟筆小新，即附表二編號1所示咖啡包） 100包 卷內無資料 沒收 18-13 215 毒品咖啡包（蠟筆小新，即附表二編號1所示咖啡包） 100包 卷內無資料 沒收 18-14 216 毒品咖啡包（蠟筆小新，即附表二編號1所示咖啡包） 100包 卷內無資料 沒收 18-15 217 毒品咖啡包（蠟筆小新，即附表二編號1所示咖啡包） 100包 卷內無資料 沒收 18-16 218 毒品咖啡包（蠟筆小新，即附表二編號1所示咖啡包） 100包 卷內無資料 沒收 18-17 219 毒品咖啡包（蠟筆小新，即附表二編號1所示咖啡包） 100包 卷內無資料 沒收 18-18 220 毒品咖啡包（蠟筆小新，即附表二編號1所示咖啡包） 100包 卷內無資料 沒收 18-19 221 毒品咖啡包（蠟筆小新，即附表二編號1所示咖啡包） 100包 卷內無資料 沒收 18-20 222 毒品咖啡包（蠟筆小新，即附表二編號1所示咖啡包） 100包 卷內無資料 沒收 19-1 223 毒品咖啡包（蠟筆小新，即附表二編號1所示咖啡包） 100包 卷內無資料 沒收 19-2 224 毒品咖啡包（蠟筆小新，即附表二編號1所示咖啡包） 100包 卷內無資料 沒收 19-3 225 毒品咖啡包（蠟筆小新，即附表二編號1所示咖啡包） 100包 卷內無資料 沒收 19-4 226 毒品咖啡包（蠟筆小新，即附表二編號1所示咖啡包） 100包 卷內無資料 沒收 19-5 227 毒品咖啡包（蠟筆小新，即附表二編號1所示咖啡包） 100包 卷內無資料 沒收 19-6 228 毒品咖啡包（蠟筆小新，即附表二編號1所示咖啡包） 100包 卷內無資料 沒收 19-7 229 毒品咖啡包（蠟筆小新，即附表二編號1所示咖啡包） 100包 卷內無資料 沒收 19-8 230 毒品咖啡包（蠟筆小新，即附表二編號1所示咖啡包） 100包 卷內無資料 沒收 19-9 231 毒品咖啡包（蠟筆小新，即附表二編號1所示咖啡包） 100包 卷內無資料 沒收 19-10 232 毒品咖啡包（蠟筆小新，即附表二編號1所示咖啡包） 100包 卷內無資料 沒收 20-1 233 毒品咖啡包（蠟筆小新，即附表二編號1所示咖啡包） 100包 卷內無資料 沒收 20-2 234 毒品咖啡包（蠟筆小新，即附表二編號1所示咖啡包） 100包 卷內無資料 沒收 20-3 235 毒品咖啡包（蠟筆小新，即附表二編號1所示咖啡包） 100包 卷內無資料 沒收 20-4 236 毒品咖啡包（蠟筆小新，即附表二編號1所示咖啡包） 100包 卷內無資料 沒收 20-5 237 毒品咖啡包（蠟筆小新，即附表二編號1所示咖啡包） 100包 卷內無資料 沒收 20-6 238 毒品咖啡包（蠟筆小新，即附表二編號1所示咖啡包） 100包 卷內無資料 沒收 20-7 239 毒品咖啡包（蠟筆小新，即附表二編號1所示咖啡包） 100包 卷內無資料 沒收 20-8 240 毒品咖啡包（蠟筆小新，即附表二編號1所示咖啡包） 100包 卷內無資料 沒收 20-9 241 毒品咖啡包（蠟筆小新，即附表二編號1所示咖啡包） 100包 卷內無資料 沒收 20-10 242 毒品咖啡包（蠟筆小新，即附表二編號1所示咖啡包） 100包 卷內無資料 沒收 20-11 243 毒品咖啡包（蠟筆小新，即附表二編號1所示咖啡包） 100包 卷內無資料 沒收 21-1 244 毒品咖啡包（蠟筆小新，即附表二編號1所示咖啡包） 100包（依員警職務報告所載，實際數量為101包） 卷內無資料 沒收 21-2 245 毒品咖啡包（蠟筆小新，即附表二編號1所示咖啡包） 100包 卷內無資料 沒收 21-3 246 毒品咖啡包（蠟筆小新，即附表二編號1所示咖啡包） 100包 卷內無資料 沒收 21-4 247 毒品咖啡包（蠟筆小新，即附表二編號1所示咖啡包） 100包 卷內無資料 沒收 21-5 248 毒品咖啡包（蠟筆小新，即附表二編號1所示咖啡包） 100包 卷內無資料 沒收 21-6 249 毒品咖啡包（蠟筆小新，即附表二編號1所示咖啡包） 100包 卷內無資料 沒收 21-7 250 毒品咖啡包（蠟筆小新，即附表二編號1所示咖啡包） 100包 卷內無資料 沒收 21-8 251 毒品咖啡包（蠟筆小新，即附表二編號1所示咖啡包） 100包 卷內無資料 沒收 21-9 252 毒品咖啡包（蠟筆小新，即附表二編號1所示咖啡包） 100包 卷內無資料 沒收 21-10 253 毒品咖啡包（蠟筆小新，即附表二編號1所示咖啡包） 100包 卷內無資料 沒收 22-1 254 毒品咖啡包（蠟筆小新，即附表二編號1所示咖啡包） 100包 卷內無資料 沒收 22-2 255 毒品咖啡包（蠟筆小新，即附表二編號1所示咖啡包） 100包 卷內無資料 沒收 22-3 256 毒品咖啡包（蠟筆小新，即附表二編號1所示咖啡包） 100包 卷內無資料 沒收 22-4 257 毒品咖啡包（蠟筆小新，即附表二編號1所示咖啡包） 100包 卷內無資料 沒收 22-5 258 毒品咖啡包（蠟筆小新，即附表二編號1所示咖啡包） 100包 卷內無資料 沒收 22-6 259 毒品咖啡包（蠟筆小新，即附表二編號1所示咖啡包） 100包 卷內無資料 沒收 22-7 260 毒品咖啡包（蠟筆小新，即附表二編號1所示咖啡包） 100包 卷內無資料 沒收 22-8 261 毒品咖啡包（蠟筆小新，即附表二編號1所示咖啡包） 100包 卷內無資料 沒收 22-9 262 毒品咖啡包（蠟筆小新，即附表二編號1所示咖啡包） 100包 卷內無資料 沒收 22-10 263 毒品咖啡包（蠟筆小新，即附表二編號1所示咖啡包） 100包 卷內無資料 沒收 23-1 264 毒品咖啡包（蠟筆小新，即附表二編號1所示咖啡包） 100包 卷內無資料 沒收 23-2 265 毒品咖啡包（蠟筆小新，即附表二編號1所示咖啡包） 100包 卷內無資料 沒收 23-3 266 毒品咖啡包（蠟筆小新，即附表二編號1所示咖啡包） 100包 卷內無資料 沒收 23-4 267 毒品咖啡包（蠟筆小新，即附表二編號1所示咖啡包） 100包 卷內無資料 沒收 23-5 268 毒品咖啡包（蠟筆小新，即附表二編號1所示咖啡包） 100包 卷內無資料 沒收 23-6 269 毒品咖啡包（蠟筆小新，即附表二編號1所示咖啡包） 100包 卷內無資料 沒收 23-7 270 毒品咖啡包（蠟筆小新，即附表二編號1所示咖啡包） 100包 卷內無資料 沒收 23-8 271 毒品咖啡包（蠟筆小新，即附表二編號1所示咖啡包） 100包 卷內無資料 沒收 23-9 272 毒品咖啡包（蠟筆小新，即附表二編號1所示咖啡包） 100包 卷內無資料 沒收 23-10 273 毒品咖啡包（蠟筆小新，即附表二編號1所示咖啡包） 100包（依員警職務報告所載，實際數量為99包，短少1包） 卷內無資料 沒收 24-1 274 毒品咖啡包（蠟筆小新，即附表二編號1所示咖啡包） 100包 卷內無資料 沒收 24-2 275 毒品咖啡包（蠟筆小新，即附表二編號1所示咖啡包） 100包 卷內無資料 沒收 24-3 276 毒品咖啡包（蠟筆小新，即附表二編號1所示咖啡包） 100包 卷內無資料 沒收 24-4 277 毒品咖啡包（蠟筆小新，即附表二編號1所示咖啡包） 100包 卷內無資料 沒收 24-5 278 毒品咖啡包（蠟筆小新，即附表二編號1所示咖啡包） 100包 卷內無資料 沒收 24-6 279 毒品咖啡包（蠟筆小新，即附表二編號1所示咖啡包） 100包 卷內無資料 沒收 24-7 280 毒品咖啡包（蠟筆小新，即附表二編號1所示咖啡包） 100包 卷內無資料 沒收 24-8 281 毒品咖啡包（蠟筆小新，即附表二編號1所示咖啡包） 100包 卷內無資料 沒收 24-9 282 毒品咖啡包（蠟筆小新，即附表二編號1所示咖啡包） 100包 卷內無資料 沒收 24-10 283 毒品咖啡包（蠟筆小新，即附表二編號1所示咖啡包） 100包 卷內無資料 沒收 25-1 284 毒品咖啡包（蠟筆小新，即附表二編號1所示咖啡包） 100包 卷內無資料 沒收 25-2 285 毒品咖啡包（蠟筆小新，即附表二編號1所示咖啡包） 100包 卷內無資料 沒收 25-3 286 毒品咖啡包（蠟筆小新，即附表二編號1所示咖啡包） 100包 卷內無資料 沒收 25-4 287 毒品咖啡包（蠟筆小新，即附表二編號1所示咖啡包） 100包 卷內無資料 沒收 25-5 288 毒品咖啡包（蠟筆小新，即附表二編號1所示咖啡包） 100包 卷內無資料 沒收 25-6 289 毒品咖啡包（蠟筆小新，即附表二編號1所示咖啡包） 100包 卷內無資料 沒收 25-7 290 毒品咖啡包（蠟筆小新，即附表二編號1所示咖啡包） 100包 卷內無資料 沒收 25-8 291 毒品咖啡包（蠟筆小新，即附表二編號1所示咖啡包） 100包 卷內無資料 沒收 25-9 292 毒品咖啡包（蠟筆小新，即附表二編號1所示咖啡包） 100包（依員警職務報告所載，實際數量為101包） 卷內無資料 沒收 25-10 293 毒品咖啡包（蠟筆小新，即附表二編號1所示咖啡包） 100包 卷內無資料 沒收 26-1 294 毒品咖啡包（蠟筆小新，即附表二編號1所示咖啡包） 100包 卷內無資料 沒收 26-2 295 毒品咖啡包（蠟筆小新，即附表二編號1所示咖啡包） 100包 卷內無資料 沒收 26-3 296 毒品咖啡包（蠟筆小新，即附表二編號1所示咖啡包） 100包 卷內無資料 沒收 26-4 297 毒品咖啡包（蠟筆小新，即附表二編號1所示咖啡包） 100包 卷內無資料 沒收 26-5 298 毒品咖啡包（蠟筆小新，即附表二編號1所示咖啡包） 100包 卷內無資料 沒收 26-6 299 毒品咖啡包（蠟筆小新，即附表二編號1所示咖啡包） 100包 卷內無資料 沒收 26-7 300 毒品咖啡包（蠟筆小新，即附表二編號1所示咖啡包） 100包 卷內無資料 沒收 26-8 301 毒品咖啡包（蠟筆小新，即附表二編號1所示咖啡包） 100包 卷內無資料 沒收 26-9 302 毒品咖啡包（蠟筆小新，即附表二編號1所示咖啡包） 100包 卷內無資料 沒收 26-10 303 毒品咖啡包（蠟筆小新，即附表二編號1所示咖啡包） 100包 卷內無資料 沒收 27-1 304 毒品咖啡包（蠟筆小新，即附表二編號1所示咖啡包） 100包 卷內無資料 沒收 27-2 305 毒品咖啡包（蠟筆小新，即附表二編號1所示咖啡包） 100包 卷內無資料 沒收 27-3 306 毒品咖啡包（蠟筆小新，即附表二編號1所示咖啡包） 100包 卷內無資料 沒收 27-4 307 毒品咖啡包（蠟筆小新，即附表二編號1所示咖啡包） 100包 卷內無資料 沒收 27-5 308 毒品咖啡包（蠟筆小新，即附表二編號1所示咖啡包） 100包 卷內無資料 沒收 27-6 309 毒品咖啡包（蠟筆小新，即附表二編號1所示咖啡包） 100包 卷內無資料 沒收 27-7 310 毒品咖啡包（蠟筆小新，即附表二編號1所示咖啡包） 100包 卷內無資料 沒收 27-8 311 毒品咖啡包（蠟筆小新，即附表二編號1所示咖啡包） 100包 卷內無資料 沒收 27-9 312 毒品咖啡包（蠟筆小新，即附表二編號1所示咖啡包） 100包 卷內無資料 沒收 27-10 313 毒品咖啡包（蠟筆小新，即附表二編號1所示咖啡包） 100包 卷內無資料 沒收 28-1 314 毒品咖啡包（蠟筆小新，即附表二編號1所示咖啡包） 100包 卷內無資料 沒收 28-2 315 毒品咖啡包（蠟筆小新，即附表二編號1所示咖啡包） 100包 卷內無資料 沒收 28-3 316 毒品咖啡包（蠟筆小新，即附表二編號1所示咖啡包） 100包 卷內無資料 沒收 28-4 317 毒品咖啡包（蠟筆小新，即附表二編號1所示咖啡包） 100包 卷內無資料 沒收 28-5 318 毒品咖啡包（蠟筆小新，即附表二編號1所示咖啡包） 100包 卷內無資料 沒收 28-6 319 毒品咖啡包（蠟筆小新，即附表二編號1所示咖啡包） 100包 卷內無資料 沒收 28-7 320 毒品咖啡包（蠟筆小新，即附表二編號1所示咖啡包） 100包 卷內無資料 沒收 28-8 321 毒品咖啡包（蠟筆小新，即附表二編號1所示咖啡包）  87包 卷內無資料 沒收 28-9 322 毒品咖啡包（蠟筆小新，即附表二編號1所示咖啡包） 100包 卷內無資料 沒收 28-10 323 空分裝袋（兩津勘吉） 1包 卷內無資料 不沒收 29-1 324 空分裝袋（蠟筆小新） 1包 卷內無資料 不沒收 29-2 325 空分裝袋（蠟筆小新） 1包 卷內無資料 不沒收 29-3 326 分裝袋（大） 1包 卷內無資料 不沒收 30-1 327 第二級毒品、第三級毒品原料（呈卡西酮類、苯二氮陽性，即附表二編號2所示粉末） 1包 本院110年度刑保管字第0345號 不沒收 30-2 328 第二級毒品、第三級毒品原料（呈卡西酮類陽性，即附表二編號3所示粉末） 1包 本院110年度刑保管字第0345號 不沒收 30-3 329 第二級毒品、第三級毒品原料（呈卡西酮類、苯二氮陽性，即附表二編號4所示粉末） 1包 本院110年度刑保管字第0345號 不沒收 30-4 330 第二級毒品、第三級毒品原料（呈卡西酮類、苯二氮陽性，即附表二編號5所示粉末） 1包 本院110年度刑保管字第0345號 不沒收 30-5 331 毒品奶茶包（即附表二編號10所示咖啡包） 35包 本院110年度刑保管字第0345號 沒收 30-6 332 空分裝袋（兩津勘吉） 1包 卷內無資料 不沒收 30-7 333 毒品咖啡包（兩津勘吉，即附表二編號11所示咖啡包） 1包 本院110年度刑保管字第0345號 沒收 30-8 334 毒品咖啡包（金色，即附表二編號12所示咖啡包） 3包 本院110年度刑保管字第0345號 沒收 30-9 335 毒品咖啡包（咖啡色，即附表二編號13所示咖啡包） 4包 本院110年度刑保管字第0345號 沒收 30-10 336 毒品咖啡包（黃色，即附表二編號14所示咖啡包） 1包 本院110年度刑保管字第0345號 沒收 30-11 337 毒品咖啡包（黑色，即附表二編號15所示咖啡包） 1包 本院110年度刑保管字第0345號 沒收 30-12 338 電子磅秤 1臺 卷內無資料 不沒收 30-13 339 毒品咖啡包（蠟筆小新，即附表二編號1所示咖啡包） 56包（依員警職務報告所載，實際數量為52包，短少4包） 卷內無資料 沒收 30-14 340 分裝袋（小） 1包 卷內無資料 不沒收 30-15 341 不明藥錠（內含3顆，即附表二編號16-18所示藥錠） 1包 本院110年度刑保管字第0345號 不沒收 30-16 342 不明藥錠（即附表二編號19所示藥錠） 1顆 本院110年度刑保管字第0345號 不沒收 30-17 343 毒品咖啡包（蠟筆小新，即附表二編號1所示咖啡包） 4包（依員警職務報告所載，此為編號16所示毒品咖啡包，但遭員警另記載為編號343所示毒品咖啡包4包） 卷內無資料 沒收 1-20 344 毒品咖啡包（蠟筆小新，即附表二編號1所示咖啡包） 4包 卷內無資料 沒收 2-22 345 手機（內含行動電話門號0000000000號SIM卡1張） 1支 本院110年度刑保管字第0755號。 不沒收 無編號 346 手機（內含行動電話門號0000000000號SIM卡1張） 1支 同上。 不沒收 無編號 

【附表二】
編號 扣案物品名稱及數量 驗前（總）毛重驗前（總）淨重 鑑驗結果 毒品鑑定書所在卷宗及頁碼   驗餘（總）純質淨重（微量部分不計算純質淨重）    1 咖啡包30,626包 350,951.30公克318,447.79公克 含第三級毒品4-甲基甲基卡西酮（純度1％）成分 內政部警政署刑事警察局109年8月7日刑鑑字第1090079641號鑑定書（見109年度偵字第26467號卷第79-82頁）   3184.47公克（第三級毒品4-甲基甲基卡西酮部分）3184.47公克（第三級毒品3,4亞甲基雙氧苯基乙基胺丁酮部分）      含第三級毒品3,4亞甲基雙氧苯基乙基胺丁酮（純度1％）成分     含第三級毒品甲基-N,N-二甲基卡西酮（微量）成分   2 褐色粉末1包 2,102.41公克2,089.11公克 含第三級毒品4-甲基甲基卡西酮（純度33％）成分 內政部警政署刑事警察局109年8月7日刑鑑字第1090079212號鑑定書（見同上偵卷第75-77頁）   689.40公克（第三級毒品4-甲基甲基卡西酮部分）104.45公克（第三級毒品3,4亞甲基雙氧苯基乙基胺丁酮部分）      含第三級毒品3,4亞甲基雙氧苯基乙基胺丁酮（純度5％）成分     含第三級毒品甲基-N,N-二甲基卡西酮（微量）成分   3 綠色粉末1包 1.27公克0.86公克 含第三級毒品3,4亞甲基雙氧苯基乙基胺丁酮（純度77％）成分 同上   0.66公克（第三級毒品3,4亞甲基雙氧-N-乙基卡西酮部分 含第三級毒品愷他命（微量）成分     含第四級毒品氯二甲基卡西酮（微量）成分   4 米白色粉末1包 279.94公克272.44公克 含第三級毒品3,4亞甲基雙氧苯基乙基胺丁酮（純度74％）成分 同上   301.60公克（第三級毒品3,4亞甲基雙氧苯基乙基胺丁酮部分） 含第三級毒品4-甲基甲基卡西酮（微量）成分   5 米白色粉末1包 676.85公克660.93公克 含第三級毒品3,4亞甲基雙氧苯基乙基胺丁酮（純度80％）成分 同上   528.74公克（第三級毒品3,4亞甲基雙氧苯基乙基胺丁酮部分） 含第三級毒品4-甲基甲基卡西酮（微量）成分   6 橘色圓形藥錠1包 無驗前毛重127.68公克 未檢出毒品成分 內政部警政署刑事警察局109年12月4日刑鑑字第1090096579號鑑定書（見同上偵卷第117-121頁）   無驗前純質淨重    7 淡黃色粉末1包 7.20公克6.30公克 含第三級毒品4-甲基甲基卡西酮（純度90％）成分 同上   5.67公克      含第三級毒品甲基-N,N-二甲基卡西酮（微量）成分   8 褐色粉末1包 7.56公克7.04公克 含第三級毒品4-甲基甲基卡西酮（純度83％）成分 同上   5.84公克    9 橘色粉末1包 178.50公克176.24公克 含第三級毒品3,4亞甲基雙氧苯基乙基胺丁酮（微量）成分 同上   無驗前純質淨重 含第四級毒品硝西泮（微量）成分  10 黑/黃色包裝（內含淡褐色粉末）35包 874.52公克829.37公克 含第三級毒品硝甲西泮（微量）成分 同上   無驗前純質淨重      含第三級毒品4-甲基甲基卡西酮（微量）成分     含第三級毒品3,4亞甲基雙氧苯基乙基胺丁酮（微量）成分  11 黃色包裝（內含黃色粉末）1包 4.58公克3.51公克 含第三級毒品4-甲基甲基卡西酮（純度3％）成分 同上   0.10公克      含第三級毒品甲基-N,N-二甲基卡西酮（微量）成分  12 金色包裝（內含褐色粉末）3包 7.89公克4.95公克 含第三級毒品硝甲西泮（微量）成分 同上   無驗前純質淨重      含第三級毒品4-乙基-2,5-二甲氧基苯基乙基胺（微量）成分     含第四級毒品硝西泮（微量）成分  13 褐色包裝（內含褐色黏稠物質）4包 2.67公克1.11公克 含第三級毒品氯乙基卡西酮（純度4％） 同上   0.43公克      含第三級毒品硝甲西泮（微量）成分  14 黃色包裝（內含褐色粉末）1包 13.54公克11.67公克 含第三級毒品硝甲西泮（微量）成分 同上   無驗前純質淨重 含第三級毒品4-甲基甲基卡西酮（微量）成分     含第三級毒品3,4亞甲基雙氧甲基卡西酮（微量）成分     含第三級毒品3,4亞甲基雙氧苯基乙基胺戊酮（微量）成分  15 黑色包裝（內含褐色粉末）1包 9.73公克8.50公克 含第三級毒品4-甲基甲基卡西酮（4％）成分 同上   0.34公克      含第三級毒品硝甲西泮（微量）成分     含第四級毒品硝西泮（微量）成分  16 紅色橢圓形藥錠1顆 無驗前毛重0.57公克 含第三級毒品硝甲西泮（1％）成分 同上   未達0.01公克 含第三級毒品2-（4-溴-2,5-二甲氧基苯基）-N-（2-甲氧基苯甲基）乙胺（微量）成分     含第四級毒品硝西泮（微量）成分  17 橘色破碎藥錠1顆 無驗前毛重0.10公克 含第三級毒品硝甲西泮（3％）成分 同上   未達0.01公克   18 綠色破碎藥錠1顆 無驗前毛重0.07公克 含第三級毒品愷他命（微量）成分 同上   無驗前純質淨重 含第四級毒品氯二甲基卡西酮（微量）成分  19 白色圓形藥錠1顆 無驗前毛重0.08公克 含第四級毒品氟地西泮（微量）成分 同上   無驗前純質淨重